【裁判字號】    90,交訴,17
【裁判日期】    900523
【裁判案由】    過失致死
【裁判全文】
臺灣苗栗地方法院刑事判決                            九十年度交訴字第一七號
    公  訴  人  臺灣苗栗地方法院檢察署檢察官
    被      告  甲○○
                乙○○
右列被告因過失致死案件，經檢察官提起公訴（九十年度偵字第二一二號），本院判
決如左：
    主  文
甲○○因過失致人於死，處有期徒刑伍月，如易科罰金以佰元折算壹日。緩刑年
。
乙○○從事業務之人，因業務上之過失致人於死，處有期徒刑伍月，如易科罰金以
佰元折算壹日。緩刑年。
    事  實
一、甲○○於民國八十九年八月十五日凌晨四時許，駕駛車牌號碼Ｗ五─一八七一號
    自用小貨車，自苗栗縣造橋鄉龍昇村十三號出發，沿公義路由南向北行駛，欲前
    往新竹縣，應注意汽車裝載時，車廂以外不得載人，並應注意遵守行車速率時速
    車前狀況，並隨時採取必要之安全措施，且當時為晴天，視距良好，復無障礙物
    ，並無不能注意之情事，竟疏於注意，仍於該自小貨車後側之置物處搭載陳榮明
    、陳淑貞、陳淑惠（起訴書誤載為陳淑美）三人，於同日四時五十分許，行經苗
    栗縣竹南鎮○○路北二高橋下往前約一百公尺處時，復未注意車前狀況，適有乙
    ○○係受僱於景燦交通股份有限公司，以駕駛曳引車為業，為從事業務之人，於
    該處，駕駛車牌號碼ＱＵ－六四０號之半聯結車正速靠右側、準備停車，亦原應
    注意裝載貨物不得超過核定之總重量，且在夜間行駛時，載物後方應設置紅燈或
    反光標識，且依當時情形，並無不能注意之情事，竟未注意而超載七十公噸鋼材
    ，且未注意於載物後方設置紅燈或反光標識，迨甲○○發現時，已然煞避不及，
    而撞及乙○○上開車輛之車斗左後側所露出之鋼材末端，致甲○○所駕駛之自小
    貨車車頭全毀，所搭載之乘客陳淑惠、陳榮明、陳淑貞遭撞擊後，均因而受傷（
    陳榮明、陳淑貞傷害部分未據告訴），其中陳淑惠因頭部鈍力損傷，經送醫後不
    治死亡。乙○○於車禍發生後，犯罪未被發覺前，以電話向有犯罪偵查權之警員
    報案，自首犯罪、接受裁判，並請求警員前往現場處理。
二、案經台灣苗栗地方法院檢察署檢察官據報相驗後自動檢舉偵查起訴。
    理  由
一、訊據被告甲○○、乙○○對於右開時、地駕車肇事之犯罪事實，坦承不諱，並有
    道路交通事故調查報告表一只及現場照片九幀附卷可稽。又被害人陳淑惠係因本
    件車禍受傷死亡，亦經台灣苗栗地方法院檢察署檢察官囑台灣新竹地方法院檢察
    署督同法醫師相驗屬實，製有相驗筆錄、相驗屍體證明書、驗斷書在卷可憑。
二、按汽車裝載時，車廂以外，不得載人；又汽車行駛時，駕駛人應注意車前狀況，
    並隨時採取必要之安全措施；且貨車之裝載，應於後端懸掛危險標識，夜間應用
    紅燈或反光標識；另聯結車之總連結重量，不得超過曳引機核定之總聯結重重。
    。道路交通安全規則第七十七條第一項第四款、第九十四條第三項、第七十九條
    第一項第二款、第八十一條第一款分別定有明文。被告甲○○、乙○○駕車自應
    注意上述道路交通安全規定。又依附卷之交通事故調查報告表所載，本件肇事時
    、地之天候、路況皆良好。則肇事彼時，被告甲○○亦無不能注意之情事，竟疏
    未注意及此，以致撞及被告乙○○所駕駛之半聯結車，而被告乙○○亦疏未注意
    ，在夜間行車，未於其所駕駛上開半聯結車後方懸掛危險標識，復超載七十公噸
    之鋼材，致被告甲○○避煞不及而肇事，此有台灣省竹苗區車輛行車事故鑑定委
    員會竹鑑字第八九一０四０號鑑定意見書亦為此認定，有鑑定書一份附卷可稽，
    被告甲○○、乙○○之行為顯有過失，並與陳淑惠之死亡間有因果關係。事證明
    確，被告甲○○過失致死犯行及被告乙○○業務過失致死犯行均堪以認定。
三、核被告甲○○所為，係犯刑法第二百七十六條第一項過失致人於死罪。查被告乙
    ○○行為後，刑法第四十一條第一項業已於九十年一月十日修正公布為犯最重本
    刑為五年以下有期徒刑以下之刑之罪，而受六個月以下有期徒刑或拘役之宣告，
    因身體、教育、職業、家庭之關係或其他正當事由，執行顯有困難者，得以一元
    以上三元以下折算一日，易科罰金，並於同年月十二日生效，是被告乙○○犯罪
    後法律已有變更，比較新舊法之結果，以新法有利於被告，依刑法第二條第一項
    前段之規定，應適用最有利於被告之新法，即裁判時之刑法第四十一條第一項前
    段處罰。又被告乙○○係從事駕駛業務之人，業據其供明在卷。是核被告乙○○
    所為，係犯刑法第二百七十六條第二項之業務過失致人於死罪。又被告乙○○肇
    事後，犯罪未為有偵查職權之公務員發覺前，先向警員電知肇事致生車禍自首犯
    罪、接受裁判，有警局筆錄及前揭道路交通事故調查報告表載明足參，應依刑法
    第六十二條前段自首之規定減輕其刑。爰審酌被告二人之過失程度、所生之危害
    、肇事後之態度，及被告二人事後均迅與被害人家屬達成民事和解，分別賠償被
    害人家屬新台幣（下同）十萬元及一百六十三萬元，並已給付完畢，分別有被告
    二人提出之和解書附卷足考等一切情狀，分別量處如主文第一、二項所示之刑並
    分別諭知易科罰金之折算標準。又被告二人前均未曾受有期徒刑以上刑之宣告，
    有台灣高等法院檢察署刑案紀錄簡覆表在卷可查，經此教訓，應知警惕，當無再
    犯之虞，本院認以暫不執行刑罰為適當，爰均併諭知緩刑三年，以勵自新。
據上論斷，應依刑事訴訟法第二百九十九條第一項前段，刑法第二條第一項前段、第
二百七十六條第一項、第二項、第六十二條前段、刑法第四十一條第一項、第七十四
條第一款，罰金罰鍰提高標準條例第一條前段、第二條，判決如主文。
本案經檢察官呂曾達到庭執行職務
中      華      民      國九十      年      五      月    二十三    日
                                  臺灣苗栗地方法院刑事第一庭
                                          法  官  林  靜  雯
右正本證明與原本無異。
如不服本判決，應於判決送達後十日內向本院提出上訴狀( 應附繕本 )，上訴於臺灣
高等法院台中分院。
                                          書記官  歐  明  秀
中      華      民      國    九十      年      五      月    二十四    日
附錄：
刑法第二百七十六條
因過失致人於死者，處二年以下有期徒刑、拘役或二千元以下罰金。
從事業務之人，因業務上之過失犯前項之罪者，處五年以下有期徒刑或拘役，得併科
三千元以下罰金。


司法院資訊處製作；財團法人民間司法改革基金會備份。
